【裁判字號】    95,聲,1527
【裁判日期】    950727
【裁判案由】    公示送達
【裁判全文】
臺灣臺中地方法院民事裁定  95年度聲字第1527號
    聲  請  人  甲○○
    相  對  人  丁○○
                乙○○
                丙○○
上列聲請人聲請對相對人為公示送達事件，本院裁定如下：
    主      文
准將聲請人於民國95年7月12日對相對人丁○○、丙○○所發如
附件台中大全街郵局第859號存證信函所示之觀念通知為公示送
達。
其餘聲請駁回。
聲請程序費用由相對人丁○○、丙○○負擔。
    理      由
一、聲請意旨略以：相對人原積欠中華成長三資產管理股份有限
    公司（以下簡稱為中華公司）新台幣（下同）17,992,000元
    及其利息違約金等，嗣因中華公司將前開借款債權於（民國
    ）94年4月間轉讓與聲請人，再經聲請人以如附件所示之存
    證信函通知前開債權轉讓，惟相對人因行方不明致原件退回
    ，為此聲請裁定准為公示送達等語。
二、按表意人非因自己之過失不知相對人居所者，得依民事訴訟
    法公示送達之規定，以公示送達為意思表示之通知，民法第
    97條定有明文；而所稱居所，應包括住所在內。且如債權轉
    讓通知等觀念通知之準法律行為，亦得類推適用前開規定。
    查聲請人所主張前開事實（關於相對人丁○○、丙○○部分
    ），業據聲請人提出存證信函影本、退回信封影本、戶籍謄
    本為證。則聲請人關於相對人丁○○、丙○○之前開聲請，
    核與前開法條規定相符，應予准許。
三、次按表意人非因自己之過失，不知相對人之姓名、居所者，
    得依民事訴訟法公示送達之規定，以公示送達為意思表示之
    通知，民法第97條固定有明文。惟所謂不知相對人居所，係
    指相對人遷移，致表意人不知其居所而言。若表意人僅不知
    相對人是否還住於原居所，則與上開法條所謂不知相對人居
    所，尚屬有間（最高法院85年度抗字第2760號裁定要旨參照
    ）。查聲請人主張相對人乙○○之原住居所係於台中縣大里
    市○○路○段230號，且其寄發前開存證信函與相對人乙○○
    時，因招領逾期而遭退回等事實，並提出前開存證信函、信
    封、戶籍謄本等為證，自堪信為真實。然前開存證信函既係
    「招領逾期」，則相對人乙○○究係因旅行或他故而暫未於
    前開住居所居住，或故不領受前開存證信函，或業已遷移，
    聲請人並未舉證證明，依前開說明，則本件聲請人僅不知相
    對人乙○○是否還住於原住居所，尚與民法第97條所謂「不
    知相對人居所」有間。從而，聲請人聲請就前開存證信函之
    通知對相對人乙○○為公示送達部分，於法顯有未合，應予
    駁回。
三、依非訟事件法第21條第2項、第23條，民事訴訟法第79條、
    第85條第1項前段，裁定如主文。
中    華    民    國    95    年    7     月    27    日
                  簡易庭        法  官  陳卿和
正本係照原本作成
如不服本裁定應於送達後10日內向本院提出抗告狀，並繳納抗告
費新臺幣1000元。
中    華    民    國    95    年    7     月    27    日
                                書記官  葉泰濃


司法院資訊處製作；財團法人民間司法改革基金會備份。
